臺灣桃園地方法院民事裁定　　　　　　 110年度再易字第23號
再審原告　　陳運爐　


再審被告　　劉鑅增　
上列當事人間請求損害賠償事件，再審原告對於民國109 年10月
6 日本院109 年度簡上字第37號民事判決提起再審之訴，本院裁
定如下：
    主  文
再審之訴駁回。
再審訴訟費用由再審原告負擔。
    理  由
一、按再審之訴，應於30日之不變期間內提起。前項期間，自判
    決確定時起算，判決於送達前確定者，自送達時起算；其再
    審之理由發生或知悉在後者，均自知悉時起算。再審之訴不
    合法者，法院應以裁定駁回之，民事訴訟法第500 條第1 項
    、第2 項本文、第502 條第1 項分別定有明文。次按提起再
    審之訴之原告，如主張其再審理由知悉在後者，應就所主張
    之事實負舉證責任（最高法院30年抗字第443 號裁判意旨可
    供參考）。又按提起再審之訴，應表明再審理由，及關於再
    審理由並遵守不變期間之證據，其未表明者無庸命其補正（
    最高法院60年台抗字第538 號裁判意旨、63年度第3 次民庭
    庭推總會議決議㈠可供參考）。從上可知，提起再審之訴，
    如已逾30日之不變期間，復未依民事訴訟法第501 條第1 項
    第4 款規定，記載遵守不變期間之證據，尚不屬同法第121
    條第1 項規定書狀不合程式或其他欠缺之情形，法院毋庸裁
    定命其補正，即得以其訴不合法，逕以裁定駁回。
二、經查，本院109 年度簡上字第37號民事簡易二審判決（下稱
    原確定判決）係不得上訴第三審之判決，已於民國109 年10
    月7 日公告而確定，並於109 年10月14日送達再審原告等事
    實，業經本院依職權調閱原確定判決卷宗內所附之判決書、
    公告證書、送達證書查核無誤（見原確定判決卷第133 至14
    7 頁）。次查，再審原告係遲至110 年10月19日始對原確定
    判決提起本件再審之訴等情，有其提出之民事再審聲請狀上
    本院收狀日期章印文在卷可稽（見本院110 年度再易字第23
    號卷第3 頁），是即使認再審原告於收受原確定判決時，始
    知悉有何再審理由，其提起本件再審之訴，亦顯逾30日之不
    變期間。再審原告雖主張依民事訴訟法第496 條第1 項第8
    款規定：當事人之代理人或他造或其代理人關於該訴訟有刑
    事上應罰之行為，影響於判決者為理由聲請再審。而再審原
    告提出向本院提出被告涉嫌詐欺罪、妨害行使權利罪嫌之告
    訴狀為證。然依民事訴訟法第496 條第2 項規定：前項第7
    款至第10款情形，以宣告有罪之判決或處罰鍰之裁定已確定
    ，或因證據不足以外之理由，而不能為有罪之確定判決或罰
    鍰之確定裁定者為限，得提起再審之訴。再審原告之主張，
    顯與前揭要件不符。又再審原告另主張依民事訴訟法第49 6
    第1 項第1 、9 、13款之規定：「適用法規顯有錯誤；為判
    決基礎之證物係偽造或變造者；當事人發現未經斟酌之證物
    或得使用該證物者。但以如經斟酌可受較有利益之裁判者為
    限」為理由，聲請再審。然再審原告均未表明或提出任何證
    據足以證明再審理由發生或知悉在後之情形，自難認再審原
    告就本件再審事由有何因知悉在後而遵守不變期間之情形。
    揆諸首揭法律規定及說明，本件再審之訴為不合法，應以裁
    定駁回。
三、據上論結，本件再審之訴為不合法，依民事訴訟法第502 條
    第1 項、第95條、第78條，裁定如主文。
中    華    民    國  110     年    11    月    16    日
            民事第三庭  審判長法  官  袁雪華
                              法  官  張世聰
                              法  官  張益銘
　
以上正本係照原本作成。
本裁定不得抗告。
中    華    民    國  110     年    11    月    16    日
                            書記官  謝菁菁